【裁判字號】    99,聲再,223
【裁判日期】    990609
【裁判案由】    詐欺
【裁判全文】
臺灣高等法院刑事裁定                 99年度聲再字第223號
再審聲請人
即受判決人  甲○○
上列聲請人因詐欺案件，對於本院98年度上易字第2702號，中華
民國99年5 月21日第二審確定判決（台灣台北地方法院97年度易
字第1849號，起訴案號：台灣台北地方法院檢察署97年度偵字第
10441號），聲請再審，本院裁定如下：
    主  文
再審之聲請駁回。
    理  由
一、按刑事訴訟法第421 條規定，不得上訴於第三審法院之案件
    ，除前條規定外，其經第二審確定之有罪判決，如就足生影
    響於判決之重要證據漏未審酌者，亦得為受判決人之利益聲
    請再審。所謂漏未審酌乃指第二審判決前已發現而提出之證
    據，未予審酌而言，苟被捨棄之證據，已於理由內敘明其捨
    棄之理由者，即非漏未審酌。又所謂重要證據，必須該證據
    已足認定受判決人應受無罪、或免訴、或輕於原審所認定之
    罪名方可，如不足以推翻原審所認定罪刑之證據，即非足生
    影響於原判決之重要證據。因重要證據漏未審酌而聲請再審
    者，係指該證據於案情有重要關係且未經審酌者而言，如證
    據業經法院本其自由心證予以取捨及判斷，僅係對此持相異
    評價，即不能以此為由聲請再審（最高法院89年度台抗字第
    30號裁定意旨參照）。是如當事人所提出之證據，不足以影
    響判決結果，或第二審法院依調查之結果，本於論理法則、
    經驗法則，取捨證據後認定事實者，即不包括之。
二、聲請意旨略以：
  (一)原確定判決係採認同案被告廖信棱、石瑞美之證詞，且認為
    本件是易付卡門號，無法向門市換取差價現金，故被告花費
    二千元向石信棱購買門號，是準備用以轉賣於詐欺集團。然
    查，證人廖信棱、石瑞美曾因手機門號對被告提出詐欺告訴
    ，並經台灣桃園地方法院檢察署99年度偵字第73號不起訴處
    分在案，有該不起訴處分書可稽，按原判決認為本件是易付
    卡門號故無差價可賺，而於該不起訴書中，上揭證人亦將所
    申辦之門號交由他人使用，是本案門號證人亦可有能交由他
    人使用，故原判決將手機門號分別為申辦新門號及易付卡門
    號，認為二者有所差別，誠有違證據法則。
  (二)另原審又將95年7月1日以後被告帶黃菊花、廖信棱、石瑞美
    去申辦門號部分，移送台灣台北地方法院檢察署偵辦，即台
    北地方法院檢察署98年他字第9793號案件，於該案開庭時，
    黃菊花供稱是證人廖信棱、石瑞美教唆他如此講，所以現檢
    方另案偵辦石信棱、石瑞美教唆偽證，凡此皆足以證明證人
    廖信棱、石瑞美之證詞，不足採信。
  (三)由以上可以得知，二位證人之證詞實有偏頗之虞，根本不足
    採信，而原判決除上開二位證人之證詞外，並無其他積極，
    或直接之證據證明被告有收取利益，爰請求參酌上開不起訴
    處分及黃菊花之證詞，准予本件開始再審云云。
三、原確定判決認再審聲請人即被告甲○○幫助共同詐欺罪略以
    ：甲○○基於幫助詐欺集團利用他人所申辦行動電話號碼行
    騙，以便於詐騙集團成員隱匿自己身份避免遭司法機關查緝
    之故意，於民國95年5 月30日，帶同預見提供自己所申辦之
    行動電話門號予不明人士使用，有遭他人利用作為詐騙工具
    之可能的廖信棱，前往址設桃園縣桃園市○○路257 號之和
    信電訊股份有限公司（下稱和信門市），申辦0000000000號
    行動電話門號（下稱本案門號）後，廖信棱將該門號SIM 卡
    交付甲○○，並向伊收取新台幣2 仟元之代價，甲○○於不
    詳時地，將該本案門號SIM 卡交付真實姓名年籍不詳，屬成
    年詐欺集團成員之某人，並獲得不法報酬。嗣於95年12月14
    日，該詐欺集團基於為自己不法之所有，以詐術使人將本人
    之物交付之犯意，利用不詳門號撥打電話予林詩欽，佯稱係
    林詩欽之友人「Kailie」而向其借錢，並留下該本案門號取
    信林詩欽，使林詩欽陷於錯誤，於同年月14、15日分別將3
    萬元及7 萬元匯款入詐欺集團指定之台北富邦商業銀行股份
    有限公司木柵分行000000000000帳戶（戶名；周君宇），及
    中華商業銀行股份有限公司中壢分行00000000000000號（戶
    名：董秀靜）帳戶內。核被告所為，係犯刑法第339條第1項
    、第30條第1項之幫助詐欺取財罪，因而判處被告有期徒刑1
    年2月，並以被告之犯罪時間係於96年4月24日以前，合於減
    刑條件，減其宣告刑二分之一，有本院98年度上易字第2702
    號判決在卷可稽。
四、經查：
  (一)上開確定判決認定被告甲○○有罪，業據原確定判決以證人
    林詩欽、廖信棱、石瑞美之供述，與被告之供述相互勾稽，
    並輔以廖信棱本案門號申辦資料、林詩欽匯款單據、交易明
    細表、存款對帳單、和信電訊公司98年11月27日合信企營字
    第09821101847 號函等證物，認定被告甲○○有幫助詐欺集
    團，詐欺取財之犯行甚明，並將認定心證之理由，詳細敘明
    於原確定判決書第2頁至第3頁，且並未違反經驗法則及論理
    法則，經核並無違誤。
  (二)再審聲請意旨所舉前開再審理由指被告遭證人石瑞美、廖信
    棱告訴詐欺，嗣經檢察官為不起訴處分之告訴事實，然該不
    起訴處分所指詐欺事實為被告帶同廖信棱向申辦遠傳、台灣
    大哥大、威寶等電信公司申請行動電話門號後交付他人使用
    ，並未包括本件被告帶同廖信棱所申辦之0000000000之和信
    電信公司本案門號。
  (三)至聲請意旨另指被告依台灣台北地方法院檢察署98年他字第
    9793號受檢察官偵訊時，證人黃菊花供稱受廖信棱、石瑞美
    教唆等語，惟按聲請書狀內並未提出任何證據，用以證明黃
    菊花於該案檢察官偵查中確為此供述。且依聲請人所指證人
    黃菊花所證述之事實係另關於被告帶同黃菊花申辦之電信門
    號，與本案事實並無關聯。
  (四)揆之上開確定判決所載，認被告有罪之理由，均已就被告之
    辯解詳為指駁。再審意旨所指關於台灣桃園地方法院97年度
    偵字第73號不起訴處分書所載之事實係被告帶同證人石瑞美
    、廖信棱、黃菊花等人，向各電信公司申辦行動電話門號後
    ，將申辦所取得之行動電話SIM 卡交付他人使用，而不付通
    話費用，核與本案行為態樣互殊，難認此二者有何關連，至
    聲請人所指證人黃菊花於他案檢察官偵查時之證述，亦與本
    件無關。是均非足以推翻原審所認定之罪刑之證據，即非足
    生影響原判決之重要證據。
  (五)綜上所述，再審聲請意旨所指本院原確定判決漏未審酌上揭
    證據等情，經核與前述得依刑事訴訟法第421 條規定聲請再
    審之要件不合，其聲請再審為無理由，應予駁回。
據上論結，應依刑事訴訟法第434條第1項，裁定如主文。
中    華    民    國    99    年    6     月    9     日
                  刑事第二庭審判長  法  官   洪光燦
                                    法  官   林恆吉
                                    法  官   楊照男
以上正本證明與原本無異。
不得抗告。
                                    書記官   陳紀語
中    華    民    國    99    年    6     月    9     日

司法院資訊處製作；財團法人民間司法改革基金會備份。
